【裁判字號】    97,交訴,137
【裁判日期】    971205
【裁判案由】    公共危險
【裁判全文】
臺灣彰化地方法院刑事判決             97年度交訴字第137號
公  訴  人  臺灣彰化地方法院檢察署檢察官
被      告  甲○○
上列被告因公共危險等案件，經檢察官聲請簡易判決處刑（97
年度偵字第8998號），本院員林簡易庭認不宜逕依簡易判決處刑
，簽移改依通常程序審理，本院以簡式審判程序判決如下：
    主  文
甲○○犯妨害公眾往來安全罪，累犯，處有期徒刑伍月，如易科
罰金，以新台幣壹仟元折算壹日。
    事實及理由
一、犯罪事實：
  (一)甲○○自民國（下同）89年起有竊盜前科，並於91年間，因
    竊盜及妨害風化罪，經本院91年度訴字第159號判決處有期
    徒刑4月、3年4月，定應執行刑3年6月，94年8月8日假釋出
    監，95年3月27日假釋期滿未經撤銷，視為執行完畢（構成
    累犯）。
  (二)甲○○於97年9月6日（週六）下午2時50分許，酒後騎乘車
    牌號碼KGK—432號機車，至彰化縣溪湖鎮○○里○○路與溪
    湖糖廠觀光小火車軌道之平交道後，將該機車橫跨於該鐵軌
    車道上，以所騎乘之機車壅塞鐵道，致生損害於觀光小火車
    往來之危險，而97年9月6日正逢週六，觀光客甚多，適時黃
    木叢所駕駛之台糖五分車第118號車次觀光列車，車上載有
    約200名乘客，由彰化縣埤頭鄉濁水站往溪湖站方向駛至該
    鐵路平交道，見狀乃鳴笛，甲○○仍不為所動，黃木叢只有
    緊急煞車，幸現場無人受傷，復經黃木叢下車詢問甲○○有
    何用意，甲○○仍默不出聲且間隔2、3分鐘後方騎乘機車離
    去。嗣經小火車上旅客拍照存證，並經員警據報循線追查，
    始查悉上情。
二、認定事實所憑之證據及理由：
  (一)被告於警詢、偵查中、本院審理中之自白。被告雖辯稱案發
    時有喝酒，但依刑法第19條第3項，被告故意飲酒自行招致
    其辨識行為違法或依其辨識而行為之能力，顯著減低，亦不
    影響其罪責。
  (二)證人黃木叢於警詢、偵訊中之證述，可證明案發當日為週六
    ，證人駕駛溪湖糖廠觀光小火車，搭載約200名乘客，從埤
    頭鄉濁水站出發返回溪湖糖廠，在平交道上發現被告，乃緊
    急鳴笛15聲，被告不為所動，證人只好緊急煞車，下來詢問
    被告是何用意，經2-3分鐘後被告騎車離去等情。
  (三)現場照片一紙，乃乘客利用相機拍下被告停駐在平交道上之
    景象。
  (四)從而，本件事證明確，被告犯行均堪認定，自應依法論科。
三、論罪科刑：
  (一)按最高法院79年度台上字第2250號判例：「刑法第185條第1
    項損壞或壅塞陸路致生往來之危險罪，採具體危險制，祇須
    損壞、壅塞之行為，造成公眾往來危險之狀態為己足，不以
    全部損壞、壅塞或發生實害為必要。」又同院82年度台上字
    第2733號判決：「刑法第185條第1項之妨害公眾往來安全罪
    ，以損壞或壅塞公眾往來之設備或以他法致生往來之危險者
    為要件，而所謂供公眾往來之設備，凡供不特定之多數人往
    來需要之設備，一律包括在內。」，故被告以所騎機車停在
    平交道上，壅塞鐵路之公眾往來之設備，影響小火車駕駛及
    所搭載約200名乘客之安全，並迫使小火車緊急煞車，致生
    往來之危險，是核被告所為，係犯刑法第185條第1項之妨害
    公眾往來安全罪。
  (二)被告有犯罪事實欄所述之前科執行經過，此有台灣高等法院
    被告全國紀錄表乙紙附卷可稽，其受此有期徒刑執行完畢後
    ，五年以內再犯有期徒刑以上之罪，應依累犯規定加重其刑
    。
  (三)爰審酌：被告有多項前科，素行不佳，僅因飲酒後心情不佳
    ，率爾在鐵軌上停車，無視於火車及乘客之通行安全，致生
    公共危險，暨被告犯後態度等一切情狀，量處如主文所示之
    刑，並諭知易科罰金之折算標準，以示懲儆。
四、適用法條：
  (一)刑事訴訟法第452條、第273條之1第1項、第299條第1項前段
    。
  (二)刑法第185條第1項、第47條第1項、第41條第1項前段，刑法
    施行法第1條之1第1項、第2項前段。
本案經檢察官王元郁到庭執行職務。
中    華    民    國    97    年    12    月    5    日
                  刑事第四庭    法  官  葉明松
以上正本證明與原本無異。
如不服本判決應於收受判決後10日內向本院提出上訴書狀，並
應敘述具體理由。其未敘述上訴理由者，應於上訴期間屆滿後
20日內向本院補提理由書(均須按他造當事人之人數附繕本)
「切勿逕送上級法院」。
中    華    民    國    97    年    12    月    5    日
                                書記官  施秀青
【附錄本案論罪法條】
中華民國刑法第185條
（妨害公眾往來安全罪）
損壞或壅塞陸路、水路、橋樑或其他公眾往來之設備或以他法致
生往來之危險者，處5年以下有期徒刑，拘役或5百元以下罰金。
因而致人於死者，處無期徒刑或7年以上有期徒刑。致重傷者，
處3年以上10年以下有期徒刑。
第 1 項之未遂犯罰之。


司法院資訊處製作；財團法人民間司法改革基金會備份。
